【裁判字號】    98,裁,2064
【裁判日期】    980820
【裁判案由】    有關醫政事務
【裁判全文】
最  高  行  政  法  院  裁  定
                                      98年度裁字第2064號
再 審原 告  甲○○
再 審被 告  臺北縣政府
代  表  人  乙○○
上列當事人間有關醫政事務事件，再審原告對於中華民國98年4
月23日本院98年度判字第421號判決，本於行政訴訟法第273條第
1項第1款及第4款事由，提起再審之訴部分，本院裁定如下：
    主  文
再審之訴駁回。
再審訴訟費用由再審原告負擔。
    理  由
一、按提起再審之訴，應依行政訴訟法第277條第1項第4款之規
    定表明再審理由，此為必須具備之程式。所謂表明再審理由
    ，必須指明確定判決有如何合於法定再審事由之具體情事，
    始為相當。倘僅泛言有何條款之再審事由，而無具體情事者
    ，尚難謂已合法表明再審理由。如未表明再審理由，法院無
    庸命其補正。
二、本件再審原告對於本院98年度判字第421號確定判決（下稱
    原確定判決）提起再審之訴，雖略以：再審被告依已廢止之
    法令對再審原告作出錯誤處分，自屬無效，其適用法規顯有
    錯誤；且臺北高等行政法院95年度訴字第2295號判決未踐行
    調查證據筆錄程序，即命辯論終結，亦屬違背法令；又林文
    舟法官、張瓊文法官等人曾參與臺北高等行政法院95年度訴
    字第1473號判決、95年度訴字第2610號判決之裁判，今又參
    與相類似之本案，依法應迴避卻未迴避，自有行政訴訟法第
    273條第1項第4款規定之再審事由等語，為其論據。惟核其
    再審訴狀所表明之再審理由，或係說明其對於原處分、訴願
    決定或前審判決不服之理由，或係就非本案之臺北高等行政
    法院95年度訴字第1473號判決、95年度訴字第2610號判決，
    爭執其有違背法令，而對於原確定判決究有如何合於行政訴
    訟法第273條第1項第1款規定之具體情事，則未據明，依
    上開規定及說明，其再審之訴自非合法。又臺北高等行政法
    院95年度訴字第1473號判決及95年度訴字第2610號判決，均
    非原確定判決之前審裁判，亦非原確定判決之更審前原裁判
    ，自尚非行政訴訟法第19條第5款規定所指應自行迴避之情
    形，再審意旨泛指為原確定判決有行政訴訟法第273條第1項
    第4款「應迴避之法官參與裁判」之再審事由，並不可採。
    至再審原告以原確定判決有行政訴訟法第273條第1項第9款
    、第10款、第13款及第14款所定事由提起再審之訴部分，本
    院則另為移送之裁定，附此明。
三、據上論結，本件再審之訴為不合法。依行政訴訟法第278條
    第1項、第104條、民事訴訟法第95條、第78條，裁定如主文
    。
中    華    民    國    98    年    8     月    20    日
                    最高行政法院第四庭
                        審判長法官  劉  鑫  楨
                              法官  黃  本  仁
                              法官  黃  淑  玲
                              法官  劉  介  中
                              法官  曹  瑞  卿
以  上  正  本  證  明  與  原  本  無  異
中    華    民    國    98    年    8     月    21    日
                              書記官  吳  玫  瑩


司法院資訊處製作；財團法人民間司法改革基金會備份。
